臺灣桃園地方法院刑事判決
111年度審交易字第110號
公  訴  人  臺灣桃園地方檢察署檢察官
被      告  劉名武



上列被告因公共危險案件，經檢察官提起公訴（111年度偵字第7
616號），被告就被訴事實為有罪陳述，本院裁定進行簡式審判
程序，判決如下：
    主      文
劉名武駕駛動力交通工具而吐氣所含酒精濃度達每公升零點二五
毫克以上，處有期徒刑捌月，併科罰金新臺幣貳萬元，罰金如易
服勞役，以新臺幣壹仟元折算壹日。
    事實及理由
一、本件犯罪事實及證據，除證據部分補充「被告劉名武於本院
    準備程序及審理時之自白」外，其餘均與臺灣桃園地方檢察
    署檢察官起訴書之記載相同，茲引用如附件。
二、論罪科刑
（一）按行為後法律有變更者，適用行為時之法律，但行為後之
      法律有利於行為人者，適用最有利於行為人之法律，刑法
      第2條第1項定有明文。查被告劉名武行為後，刑法第185
      條之3第1項業於民國111年1月28日經總統修正公布，並自
      同年1月30日起施行。修正前之第185條之3第1項原規定：
      「駕駛動力交通工具而有下列情形之一者，處2年以下有
      期徒刑，得併科20萬元以下罰金。」修正後將刑度提高為
      ：「駕駛動力交通工具而有下列情形之一者，處3年以下
      有期徒刑，得併科30萬元以下罰金。」經比較修正前後之
      法律，新法提高法定刑度上限，是本案經新舊法比較之結
      果，以被告行為時之法律即修正前之刑法第185條之3第1
      項對其較為有利。
（二）是核被告所為，係犯修正前刑法第185條之3第1項第1款之
      駕駛動力交通工具而吐氣所含酒精濃度達每公升零點二五
      毫克以上之罪。
（三）起訴書固認被告前因公共危險案件，經本院以108年度審
      交易字第374號判決判處有期徒刑8月確定，於109年7月7
      日執行完畢，於有期徒刑執行完畢後，5年以內故意再犯
      本件有期徒刑以上之罪，為累犯等語。然依照司法院釋字
      第775號解釋意旨及刑事訴訟法第161條第1項可知，檢察
      官就前階段被告構成「累犯事實」負擔主張及舉證責任，
      並就後階段被告依累犯規定「加重其刑事項」負擔主張及
      說明責任；而前案紀錄表是司法機關相關人員依憑原始資
      料所輸入之前案紀錄，僅供法官了解本案與他案是否有同
      一性、單一性之關聯及被告有無在監在押之情形所用而已
      ，非被告前案徒刑執行完畢之原始資料或影本；又簡易判
      決處刑，因無檢察官參與，若檢察官就被告構成累犯事實
      及應加重其刑事項，未為主張或具體指出證明方法，法院
      得視個案情節斟酌（最高法院110 年度台上大字第5660號
      裁定意旨參照）。本件於準備程序及審理時檢察官並未就
      累犯之事實及加重其刑事項提出證明方法，就被告是否構
      成累犯及加重其刑事項之資料，遍查卷內僅有被告前案紀
      錄表，揆諸上開意旨，基於我國刑事審判程序採取改良式
      當事人進行主義之精神，以及刑事訴訟法第163條第2項但
      書目的性限縮以有利被告事項為限，本院自無從僅憑非屬
      原始資料之被告前案紀錄表，遽以依職權認定被告構成累
      犯之事實。
（四）爰以行為人之責任為基礎，審酌被告明知酒精成分對人之
      意識能力具有不良影響，酒後駕車對一般往來之公眾及駕
      駛人自身皆具有高度危險性，竟枉顧自身及公眾安全而酒
      後駕車，實屬不該；惟其犯後坦承犯行，態度尚可，兼衡
      其吐氣所含酒精濃度為每公升1.00毫克，及駕駛自用小客
      車行駛於市區道路所生之危險，暨其犯罪行為所生危害、
      被告之智識程度、生活狀況、素行及被告上開前案紀錄與
      本案具有同質性等一切情狀，量處如主文所示之刑，併諭
      知罰金易服勞役之折算標準。
據上論斷，應依刑事訴訟法第273條之1第1項、第299條第1項前
段、第310條之2、第454條第2項（本案採判決精簡原則，僅引述
程序法條），判決如主文。
本案經檢察官李信龍到庭執行職務。
中    華    民    國   111    年     6    月     1    日
                    刑事審查庭    法  官      高上茹
以上正本證明與原本無異。
如不服本判決應於收受判決後20日內向本院提出上訴書狀，並應
敘述具體理由。其未敘述上訴理由者，應於上訴期間屆滿後20日
內向本院補提理由書（均須按他造當事人之人數附繕本）「切勿
逕送上級法院」。
                                  書記官       涂頴君
中    華    民    國   111    年     6    月     1    日
附錄本判決論罪法條全文：
修正前中華民國刑法第185條之3
駕駛動力交通工具而有下列情形之一者，處2年以下有期徒刑，
得併科20萬元以下罰金：
一、吐氣所含酒精濃度達每公升零點二五毫克或血液中酒精濃度
    達百分之零點零五以上。
二、有前款以外之其他情事足認服用酒類或其他相類之物，致不
    能安全駕駛。
三、服用毒品、麻醉藥品或其他相類之物，致不能安全駕駛。
因而致人於死者，處3年以上10年以下有期徒刑；致重傷者，處1
年以上7年以下有期徒刑。
曾犯本條或陸海空軍刑法第54條之罪，經有罪判決確定或經緩起
訴處分確定，於五年內再犯第1項之罪因而致人於死者，處無期
徒刑或5年以上有期徒刑；致重傷者，處3年以上10年以下有期徒
刑。
附件：
臺灣桃園地方檢察署檢察官起訴書
                                     111年度偵字第7616號
　　被　　　告　劉名武　男　42歲（民國00年00月0日生）
　　　　　　　　　　　　住新竹縣○○鎮○○里0鄰○○0號
　　　　　　　　　　　　居桃園市○○區○○○街00號
　　　　　　　　　　　　國民身分證統一編號：Z000000000號
上列被告因公共危險案件，業經偵查終結，認應該提起公訴，茲
將犯罪事實及證據並所犯法條分敘如下：
　　　　犯罪事實
一、劉名武前因公共危險案件，經臺灣桃園地方法院以108年度
    審交易字第374號判決判處有期徒刑8月確定，於民國109年7
    月7日入監執行完畢。詎其仍不知悔改，明知飲酒吐氣所含
    酒精濃度達每公升0.25毫克以上，不得駕駛動力交通工具，
    於110年12月28日晚間11時許起至晚間11時30分許止，在桃
    園市○○區○○○街00號居所飲用威士忌，竟未待體內酒精成分
    消退，仍於翌日（29日）上午11時許，自上開居所駕駛車牌
    號碼0000-00號自用小客車上路。嗣於同日上午11時26許，
    行經桃園市○○區○○路00號前，為警攔檢盤查，復於同日上午
    11時36分許，測得其吐氣所含酒精濃度達每公升1.00毫克。
二、案經桃園市政府警察局龜山分局報告偵辦。
　　　　證據並所犯法條
一、前開犯罪事實，業據被告劉名武於警詢與偵訊時坦承不諱，
    復有酒精測定紀錄表、桃園市政府警察局舉發違反道路交通
    管理事件通知單各1份在卷可稽，是被告犯嫌堪予認定。
二、按行為後法律有變更者，適用行為時之法律，但行為後之法
    律有利於行為人者，適用最有利於行為人之法律，刑法第2
    條第1項定有明文。被告行為後，刑法第185條之3第1項業於
    111年1月28日經總統修正公布，並自同年1月30日起施行。
    修正前之第185條之3第1項原規定：「駕駛動力交通工具而
    有下列情形之一者，處二年以下有期徒刑，得併科二十萬元
    以下罰金。」，修正後將其刑度提高為：「駕駛動力交通工
    具而有下列情形之一者，處三年以下有期徒刑，得併科三十
    萬元以下罰金。」，經比較修正前後之法律，新法提高法定
    上限，是本案經新舊法比較之結果，應以被告行為時之法律
    即修正前之刑法第185條之3第1項對被告較為有利。是核被
    告所為，係犯刑法第185條之3第1項第1款之吐氣所含酒精濃
    度達每公升0.25毫克以上而駕駛動力交通工具罪嫌。又查被
    告前有如犯罪事實欄所載之犯罪科刑及執行情形，有本署刑
    案資料查註紀錄表1份附卷可憑，其於徒刑執行完畢5年內，
    故意再犯本件有期徒刑以上之罪，為累犯，請參照司法院大
    法官解釋釋字第775號解釋意旨及刑法第47條之規定，審酌
    依累犯之規定加重其刑。
三、依刑事訴訟法第251條第1項提起公訴。
　　此　致
臺灣桃園地方法院
中　　華　　民　　國　 111　　年　　2 　　月　　17　　日
　　　　　　　　　　　　　檢　察　官  陳羿如
本件證明與原本無異　　　　　　　　　　　　　　　　
中　　華　　民　　國　 111　  年　  2     月    22    日
                          書  記  官  吳文琳
所犯法條：
中華民國刑法第185條之3
駕駛動力交通工具而有下列情形之一者，處二年以下有期徒刑，
得併科二十萬元以下罰金：
一、吐氣所含酒精濃度達每公升零點二五毫克或血液中酒精濃度
    達百分之零點零五以上。
二、有前款以外之其他情事足認服用酒類或其他相類之物，致不
    能安全駕駛。
三、服用毒品、麻醉藥品或其他相類之物，致不能安全駕駛。
因而致人於死者，處三年以上十年以下有期徒刑；致重傷者，處
一年以上七年以下有期徒刑。
曾犯本條或陸海空軍刑法第五十四條之罪，經有罪判決確定或經
緩起訴處分確定，於五年內再犯第一項之罪因而致人於死者，處
無期徒刑或五年以上有期徒刑；致重傷者，處三年以上十年以下
有期徒刑。